臺灣臺南地方法院民事判決
109年度訴字第2002號
原      告  葉岳憲  



被      告  葉哲瑋  

訴訟代理人  蔡文斌律師
            林亭宇律師
            林冠廷律師
            李明峯律師
被      告  黃清吉（即葉坎之繼承人）


            黃清欽（即葉坎之繼承人）


            黃錦月（即葉坎之繼承人）


            賴黃春子（即葉坎之繼承人）


            吳黃順子（即葉坎之繼承人）


            黃明德（即葉坎之繼承人）


            黃進德（即葉坎之繼承人）


            李黃麗雲（即葉坎之繼承人）


            王阿玉（即葉坎之繼承人）


            黃倩雯（即葉坎之繼承人）


            黃嘉文（即葉坎之繼承人）


            黃娸華（即葉坎之繼承人）


            黃渼卿（即葉坎之繼承人）



            黃湄雅（即葉坎之繼承人）


            蘇鄭春江（即葉坎之繼承人）


            鄭道德（即葉坎之繼承人）


            鄭堂妙（即葉坎之繼承人）


            鄭武成（即葉坎之繼承人）


            鄭春櫻（即葉坎之繼承人）


            鄭合瑞（即葉坎之繼承人）


            鄭清海（即葉坎之繼承人）


            蘇鄭秀琴（即葉坎之繼承人）


            鄭世仁（即葉坎之繼承人）


            鄭定安（即葉坎之繼承人）


            葉崇彪（即葉坎之繼承人）


            葉鳳如（即葉坎之繼承人）


            葉鳳卿（即葉坎之繼承人）


            葉鳳宜（即葉坎之繼承人）


            葉黃血（即葉坎之繼承人）


            葉麗君（即葉坎之繼承人）


            葉文祥（即葉坎之繼承人）


            葉進龍（即葉坎之繼承人）


            葉庭均（即葉坎之繼承人）


            葉進安（即葉坎之繼承人）


            杜茂瀛（即葉坎之繼承人）


            杜池秀麗（即葉坎之繼承人）


            杜偉達（即葉坎之繼承人）



            杜浣禎（即葉坎之繼承人）


兼上列三人
訴訟代理人  杜偉勳（即葉坎之繼承人）


被      告  杜李燕香（即葉坎之繼承人）


            杜安豈（原名杜嘉蒨）（即葉坎之繼承人）



            杜岳昇（即葉坎之繼承人）


            杜嘉琳（即葉坎之繼承人）


            杜麗美（即葉坎之繼承人）



            杜麗華（即葉坎之繼承人）



            杜妍辰（即葉坎之繼承人）



            杜建甫（即葉坎之繼承人）


            杜秋雯（即葉坎之繼承人）


            杜秋蘭（即葉坎之繼承人）


上列當事人間請求分割共有物事件，本院於民國111年3月3日言
詞辯論終結，判決如下：
    主  文
被告黃清吉、黃清欽、黃錦月、賴黃春子、吳黃順子、黃明德、
黃進德、李黃麗雲、王阿玉、黃倩雯、黃嘉文、黃娸華、黃渼卿
、黃湄雅、蘇鄭春江、鄭道德、鄭堂妙、鄭武成、鄭春櫻、鄭合
瑞、鄭清海、蘇鄭秀琴、鄭世仁、鄭定安、葉崇彪、葉鳳如、葉
鳳卿、葉鳳宜、葉黃血、葉麗君、葉文祥、葉進龍、葉庭均、葉
進安、杜茂瀛、杜池秀麗、杜偉達、杜浣禎、杜偉勳、杜李燕香
、杜安豈、杜岳昇、杜嘉琳、杜麗美、杜麗華、杜妍辰、杜建甫
、杜秋雯、杜秋蘭應就被繼承人葉坎所遺坐落臺南市○區○○段○○○
○地號、面積九十八平方公尺、應有部分十二分之二之土地辦理
繼承登記。
兩造共有坐落臺南市○區○○段○○○○地號土地分割如附圖（即臺南
市東南地政事務所民國一一○年十月二十八日土地複丈成果圖）
所示：編號甲（面積六十五點三四平方公尺）分歸原告取得；編
號乙、丙（面積共三十二點六六平方公尺）分歸被告葉哲瑋、黃
清吉、黃清欽、黃錦月、賴黃春子、吳黃順子、黃明德、黃進德
、李黃麗雲、王阿玉、黃倩雯、黃嘉文、黃娸華、黃渼卿、黃湄
雅、蘇鄭春江、鄭道德、鄭堂妙、鄭武成、鄭春櫻、鄭合瑞、鄭
清海、蘇鄭秀琴、鄭世仁、鄭定安、葉崇彪、葉鳳如、葉鳳卿、
葉鳳宜、葉黃血、葉麗君、葉文祥、葉進龍、葉庭均、葉進安、
杜茂瀛、杜池秀麗、杜偉達、杜浣禎、杜偉勳、杜李燕香、杜安
豈、杜岳昇、杜嘉琳、杜麗美、杜麗華、杜妍辰、杜建甫、杜秋
雯、杜秋蘭取得，並依附表二「分割後共有比例」欄所示之比例
保持共有。
訴訟費用由兩造按附表一「應有部分比例及訴訟費用負擔比例」
欄所示之比例負擔。
    事實及理由
壹、程序部分：
一、按訴狀送達後，原告不得將原訴變更或追加他訴。但該訴訟
    標的對於數人必須合一確定時，追加其原非當事人之人為當
    事人者，不在此限。民事訴訟法第255條第1項第5款定有明
    文。查坐落臺南市○區○○段0000地號土地之原共有人葉坎於
    原告起訴前已死亡；葉坎之繼承人為黃清吉、黃清欽、黃錦
    月、賴黃春子、吳黃順子、黃明德、黃進德、李黃麗雲、王
    阿玉、黃倩雯、黃嘉文、黃娸華、黃渼卿、黃湄雅、蘇鄭春
    江、鄭道德、鄭堂妙、鄭武成、鄭春櫻、鄭合瑞、鄭清海、
    蘇鄭秀琴、鄭世仁、鄭定安、葉崇彪、葉鳳如、葉鳳卿、葉
    鳳宜、葉黃血、葉麗君、葉文祥、葉進龍、葉庭均、葉進安
    、杜茂瀛、杜池秀麗、杜偉達、杜浣禎、杜偉勳、杜李燕香
    、杜安豈、杜岳昇、杜嘉琳、杜麗美、杜麗華、杜妍辰、杜
    建甫、杜秋雯、杜秋蘭、陳月、葉永成、葉靜慧、葉怡綉，
    原告撤回對葉坎之訴訟，並追加上開繼承人為被告。嗣被告
    陳月、葉永成、葉靜慧、葉怡綉依法辦理拋棄繼承（本院10
    9年度司繼字第2772號；訴字卷一第315頁)，原告撤回對陳
    月、葉永成、葉靜慧、葉怡綉之訴訟。本件為分割共有物之
    訴，對共有人全體必須合一確定，原告所為前列被告之變更
    ，按諸上開規定，應予准許。
二、被告黃清吉、黃清欽、黃錦月、賴黃春子、吳黃順子、黃明
    德、黃進德、李黃麗雲、王阿玉、黃倩雯、黃嘉文、黃娸華
    、黃渼卿、黃湄雅、蘇鄭春江、鄭道德、鄭堂妙、鄭武成、
    鄭春櫻、鄭合瑞、鄭清海、蘇鄭秀琴、鄭世仁、鄭定安、葉
    崇彪、葉鳳如、葉鳳卿、葉鳳宜、葉黃血、葉麗君、葉文祥
    、葉進龍、葉庭均、葉進安、杜茂瀛、杜池秀麗、杜偉達、
    杜浣禎、杜偉勳、杜李燕香、杜安豈、杜岳昇、杜嘉琳、杜
    麗美、杜麗華、杜妍辰、杜建甫、杜秋雯、杜秋蘭經合法通
    知，均未於最後言詞辯論期日到場，核無民事訴訟法第386
    條所列各款情形，爰依原告之聲請，由其一造辯論而為判決
    。
貳、實體部分：
一、原告起訴主張：
（一）原告、被告葉哲瑋、訴外人葉坎共有坐落臺南市○區○○段0
      000地號、面積98平方公尺之土地，應有部分如附表一「
      應有部分比例及訴訟費用負擔比例」欄所示。系爭土地無
      不能分割情事，兩造間亦無不能分割之約定，只是兩造無
      法達成分割協議，因此依民法第823條第1項及第824條規
      定提起本件訴訟。系爭土地多年來都為共有狀態，原告無
      法使用或處分土地，為求產權清楚，原告多方尋找另兩位
      共有人協議分割，無奈被告葉哲瑋已搬遷他處無從尋找，
      而葉坎已死亡，其繼承人並未辦理繼承登記，應有部分經
      臺南市政府地政局列冊管理。
（二）依系爭土地現況，鄰近之同段1035地號土地已經做為巷道
      道路使用，同段1044地號土地現為部分空地，部分由被告
      葉哲瑋之父親葉欽堯搭建之建物圍牆占有使用。葉欽堯明
      知在系爭土地上被告葉哲瑋所擁有持分只有16.33平方公
      尺，卻在系爭土地之全部範圍（即面積98平方公尺）上自
      行搭建房屋居住使用，明顯侵占原告對系爭土地之持分。
      其所搭建的房屋亦有部分侵占到隔壁即同段1044地號土地
      。被告葉哲瑋所提之分割方案圖，破壞土地的完整性。原
      告之分割分案係考量到被告葉哲瑋出入方便以及土地重建
      的完整性，不管是原告還是被告，將來土地重建或者是買
      賣都是很完整的一塊地。且葉欽堯目前所居住的房子部分
      範圍，也是同時緊鄰著系爭土地，故將系爭土地如附圖所
      示編號丙部分土地的位置分割給被告葉哲瑋，附圖編號所
      示乙部分土地是葉坎之全體繼承人取得的部份，將來不管
      是原告要買，或者被告葉哲瑋要買，都是完整可連接在一
      起的一塊地，不會支離破碎。
（三）並聲明：
    ⒈被告黃清吉、黃清欽、黃錦月、賴黃春子、吳黃順子、黃
      明德、黃進德、李黃麗雲、王阿玉、黃倩雯、黃嘉文、黃
      娸華、黃渼卿、黃湄雅、蘇鄭春江、鄭道德、鄭堂妙、鄭
      武成、鄭春櫻、鄭合瑞、鄭清海、蘇鄭秀琴、鄭世仁、鄭
      定安、葉崇彪、葉鳳如、葉鳳卿、葉鳳宜、葉黃血、葉麗
      君、葉文祥、葉進龍、葉庭均、葉進安、杜茂瀛、杜池秀
      麗、杜偉達、杜浣禎、杜偉勳、杜李燕香、杜安豈、杜岳
      昇、杜嘉琳、杜麗美、杜麗華、杜妍辰、杜建甫、杜秋雯
      、杜秋蘭應就被繼承人葉坎所遺坐落臺南市○區○○段0000
      地號、面積98平方公尺、應有部分12分之2之土地辦理繼
      承登記。
    ⒉兩造共有坐落臺南市○區○○段0000地號土地分割如附圖（即
      臺南市東南地政事務所民國110年10月28日土地複丈成果
      圖）所示：編號甲（面積65.34平方公尺）分歸原告取得
      ；編號乙（面積16.33平方公尺）分歸被告黃清吉、黃清
      欽、黃錦月、賴黃春子、吳黃順子、黃明德、黃進德、李
      黃麗雲、王阿玉、黃倩雯、黃嘉文、黃娸華、黃渼卿、黃
      湄雅、蘇鄭春江、鄭道德、鄭堂妙、鄭武成、鄭春櫻、鄭
      合瑞、鄭清海、蘇鄭秀琴、鄭世仁、鄭定安、葉崇彪、葉
      鳳如、葉鳳卿、葉鳳宜、葉黃血、葉麗君、葉文祥、葉進
      龍、葉庭均、葉進安、杜茂瀛、杜池秀麗、杜偉達、杜浣
      禎、杜偉勳、杜李燕香、杜安豈、杜岳昇、杜嘉琳、杜麗
      美、杜麗華、杜妍辰、杜建甫、杜秋雯、杜秋蘭取得，並
      保持共有；編號丙（面積16.33平方公尺）分歸被告葉哲
      瑋取得。
　　⒊訴訟費用由兩造依原應有部分比例負擔。
二、被告之陳述：
（一）被告葉哲瑋部分：因系爭土地為被告之父執輩留下之祖產
      ，被告之父親自小即居住於系爭土地並建有祖厝迄今，被
      告之家族就系爭土地及其上之建物實有情感上之依戀。本
      件倘分割如原告之分割方案，則被告多年來居住之建物勢
      將拆除，被告家庭將立即面臨流離失所之窘境，原告之分
      割方案顯未考量被告家族多年之情感因素及系爭土地之現
      在使用狀況，實無足採。被告請求將系爭土地全部分配給
      被告葉哲瑋，並由被告葉哲瑋依市價找補予原告及其餘被
      告。審酌本件原告與其餘被告並非系爭土地之現在使用人
      ，以金錢找補即足保障原告及其餘被告之權利。被告葉哲
      瑋之分割方案，核屬考量土地之現有使用狀況並保障全體
      共有人之利益，應較公允。被告已與葉坎之過半數繼承人
      協商，同意將系爭土地以市價出售予被告，有土地出售同
      意書可證，系爭土地之多數共有人既同意將系爭土地歸由
      被告取得，請准將系爭土地分配給被告，並由被告依不動
      產估價師估價結果，依市價找補全體共有人。並聲明：駁
      回原告之訴，訴訟費用由原告負擔。
（二）被告黃明德具狀表示：因原告所提分割方案，將系爭土地
      如附圖所示編號乙部分土地由葉坎之全體繼承人取得，及
      如附圖所示編號丙部分土地由被告葉哲瑋取得。該方案明
      顯與使用現狀不符。而系爭土地之東北角，與中和段1035
      地號及1044地號鄰接部分，是被告葉哲瑋之祖先與葉坎世
      居之地。爰同意如被告葉哲瑋所提方案。
（三）被告杜池秀麗、杜偉達、杜浣禎、杜偉勳到庭表示：對於
      分割方案尚無想法等語。　　　
（四）被告杜李燕香、杜岳昇、杜嘉琳到庭均表示：對於分割方
      案尚需思考等語。　　　
（五）被告黃清吉、黃清欽、黃錦月、賴黃春子、吳黃順子、黃
      進德、李黃麗雲、王阿玉、黃倩雯、黃嘉文、黃娸華、黃
      渼卿、黃湄雅、蘇鄭春江、鄭道德、鄭堂妙、鄭武成、鄭
      春櫻、鄭合瑞、鄭清海、蘇鄭秀琴、鄭世仁、鄭定安、葉
      崇彪、葉鳳如、葉鳳卿、葉鳳宜、葉黃血、葉麗君、葉文
      祥、葉進龍、葉庭均、葉進安、杜茂瀛、杜安豈、杜麗美
      、杜麗華、杜妍辰、杜建甫、杜秋雯、杜秋蘭均未於最後
      言詞辯論期日到場，亦未提出書狀為任何聲明或陳述。
三、得心證之理由：
（一）按法院裁判分割共有物，性質上為共有人間應有部分之交
      換，自屬處分行為，以各共有人之處分權存在為前提，故
      提起分割共有物之訴，參與分割之當事人以全體共有人為
      限，而各共有人之應有部分應以土地登記簿上所記載者為
      準。倘共有人中有於分割前死亡者，其繼承人因繼承，固
      於登記前已取得不動產物權，惟非經登記不得處分其物權
      ，則在辦畢繼承登記前，其繼承人仍不得以共有人身分參
      與共有物之分割，但為求訴訟經濟起見，可許原告就請求
      繼承登記及分割共有物之訴合併提起，即以一訴請求該死
      亡之共有人之繼承人辦理繼承登記，並請求該繼承人於辦
      理繼承登記後，與原告及其餘共有人分割共有之不動產。
      查系爭土地原共有人葉坎於原告起訴前已死亡，葉坎之繼
      承人為黃清吉、黃清欽、黃錦月、賴黃春子、吳黃順子、
      黃明德、黃進德、李黃麗雲、王阿玉、黃倩雯、黃嘉文、
      黃娸華、黃渼卿、黃湄雅、蘇鄭春江、鄭道德、鄭堂妙、
      鄭武成、鄭春櫻、鄭合瑞、鄭清海、蘇鄭秀琴、鄭世仁、
      鄭定安、葉崇彪、葉鳳如、葉鳳卿、葉鳳宜、葉黃血、葉
      麗君、葉文祥、葉進龍、葉庭均、葉進安、杜茂瀛、杜池
      秀麗、杜偉達、杜浣禎、杜偉勳、杜李燕香、杜安豈、杜
      岳昇、杜嘉琳、杜麗美、杜麗華、杜妍辰、杜建甫、杜秋
      雯、杜秋蘭，其繼承人均未就其所有系爭土地辦理繼承登
      記，有土地登記第一類謄本、繼承系統表、戶籍謄本在卷
      可佐(訴字卷一第37、49-249頁)，原告提起本件分割共有
      物之訴，併予請求上開繼承人就系爭土地辦理繼承登記，
      並聲明如主文第1項所示，揆諸上開說明，自屬有據，應
      予准許。
（二）按各共有人，除法令另有規定外，得隨時請求分割共有物
      。但因物之使用目的不能分割或契約訂有不分割之期限者
      ，不在此限，民法第823條第1項定有明文。故共有物依其
      使用目的並非不能分割，而又未有不分割之期約者，各共
      有人自得隨時請求分割。次按共有物之分割，依共有人協
      議之方法行之；分割之方法不能協議決定，或於協議決定
      後因消滅時效完成經共有人拒絕履行者，法院得因任何共
      有人之請求，命為下列之分配：⑴以原物分配於各共有人
      。但各共有人均受原物之分配顯有困難者，得將原物分配
      於部分共有人。⑵原物分配顯有困難時，得變賣共有物，
      以價金分配於各共有人；或以原物之一部分分配於各共有
      人，他部分變賣，以價金分配於各共有人；以原物為分配
      時，如共有人中有未受分配，或不能按其應有部分受分配
      者，得以金錢補償之；以原物為分配時，因共有人之利益
      或其他必要情形，得就共有物之一部分仍維持共有，民法
      第824條第1至4項定有規定。又法院為裁判分割前，應顧
      及公平、當事人之聲明、應有部分之比例與實際是否相當
      、共有物之客觀情狀、性質、價格與經濟價值、共有利益
      、各共有人之主觀因素與使用現狀、利害關係等因素為綜
      合判斷。
（三）查：
    ⒈原告主張系爭土地無不分割之約定，依該土地之使用目的
      亦無不能分割等節，業據其提出系爭土地地籍圖謄本、系
      爭土地登記第二類謄本及第一類謄本、共有人戶籍謄本、
      臺南市東南地政事務所109年12月3日土地複丈成果圖、建
      物照片、葉坎之繼承系統表及全體繼承人戶籍謄本為證(
      南司調字卷第17、39頁；訴字卷一第37-45、49-249頁)。
      是法律上無不能分割之限制，則原告訴請分割系爭土地，
      於法有據。
    ⒉系爭土地北鄰灣裡路196巷道，東鄰同段1044地號土地，現
      為空地，南鄰同段1047地號土地，現有圍牆建物，原告稱
      為其住處，西鄰同段1049地號土地，現有建物，系爭土地
      上現坐落磚造混凝土一層樓建物，門牌為灣裡路196巷13
      號（被告葉哲瑋之母親稱已住在此建物50-60年）等情，
      有本院110年5月17日勘驗筆錄暨現場照片、臺南市鹽水地
      政事務所110年5月17日土地複丈成果圖卷可按（訴字卷一
      第345-369、391-393頁），此部分事實，堪先認定。
    ⒊原告主張依附圖即臺南市東南地政事務所110年10月28日土
      地複丈成果圖為分割方案。被告葉哲瑋主張將系爭土地全
      部分配給伊，並由伊依市價找補予原告及其餘被告等語，
      並提出部分被告簽立之手寫同意書為證(訴字卷二第67-69
      頁)。被告黃明德同意如被告葉哲瑋所提方案。本院基於
      以下理由，認為原告主張之方案較為可採：
　　　⑴被告葉哲瑋雖以其家族在系爭土地上建屋居住已久，已
        有情感上連結云云，惟原告就系爭土地之應有部分為45
        分之30即3分之2，被告葉哲瑋與其餘被告就系爭土地之
        應有部分合計為3分之1，是原告就系爭土地之應有部分
        乃是其他共有人的2倍，其基於此應有部分，本有取得
        共有物分割後之原物的法律上利益，被告葉哲瑋之方案
        ，將完全剝奪原告之原物分割權益，已有可議。
　　　⑵再者，被告葉哲瑋及其家人以建屋方式占用系爭土地，
        依卷內事證，並未獲得全體共有人之同意，此行為本質
        上已侵害原告及其餘被告應有部分之權利，若採納被告
        葉哲瑋之方案而由其取得系爭土地之全部，無異於犧牲
        原告及其餘被告對於系爭土地原物分割之權利，形同強
        制原告及其餘被告出售其餘系爭土地之應有部分，並變
        相合理化被告葉哲瑋前揭侵權在先之行為，顯然有失公
        允。
　　　⑶另觀原告主張之分割方案，係以原應有部分比例為基礎
        而分割，大致呈方形，且編號甲、乙、丙均北鄰灣裡路
        196巷道，有利於對外通行；又編號丙部分土地，西鄰1
        049地號土地，為被告葉哲瑋家人居住之建物，已可盡
        量符合現狀。然為避免編號乙、丙部分土地分割後，面
        積過小，難以利用，且考量部分被告有意願將其應有部
        分賣予被告葉哲瑋，應認就編號乙、丙部分土地部分不
        宜再予分割，而應保持為一，並由原告以外之其餘共有
        人即全體被告保持共有。
　　　⑷據上，原告主張之上開分割方案，已盡可能合於地上物
        現況為分割，並均有臨路而可對外通行，兼顧現況使用
        及未來交易價值，可使系爭土地維持一定之使用與經濟
        效益。惟考量分割後面積及部分被告出賣持分之意願等
        端，本院認為分割方案應以如主文第2項所示之方法為
        可可採。　
　  ⒋從而，本院審酌當事人之意願、共有物之客觀情狀等因素
      ，堪認系爭土地分割如附圖（即臺南市東南地政事務所11
      0年10月28日土地複丈成果圖）所示，對全體共有人即兩
      造應為公平合理，且合乎經濟效益，爰判決分割系爭土地
      如主文第2項所示。
四、末按因共有物分割、經界或其他性質上類似之事件涉訟，由
    敗訴當事人負擔訴訟費用顯失公平者，法院得酌量情形，命
    勝訴之當事人負擔其一部，民事訴訟法第80條之1定有明文
    。本院審酌系爭土地分割結果，諭知本件訴訟費用之負擔如
    主文第3項所示。
五、據上論結，原告之訴為有理由，依民事訴訟法第80條之1，
    判決如主文。
中    華    民    國    111    年    4    月     7    日
                  民事第一庭    法  官　盧亨龍 
以上正本係照原本作成。 
如不服本判決，應於送達後20日內，向本院提出上訴狀並表明上
訴理由（須附繕本）。如委任律師提起上訴者，應一併繳納上訴
審裁判費。
中　　華　　民　　國　　111 　年　　4 　　月　　12　　日
                                書記官  謝婷婷　　　　　　　　　
附表一：
編號 土地共有人 繼承人 應有部分比例及訴 訟費用負擔比例  1 葉坎（歿） 黃清吉、黃清欽、黃錦月、賴黃春子、吳黃順子、黃明德、 黃進德、李黃麗雲、王阿玉、 黃倩雯、黃嘉文、黃娸華、黃 渼卿、黃湄雅、蘇鄭春江、鄭 道德、鄭堂妙、鄭武成、鄭春 櫻、鄭合瑞、鄭清海、蘇鄭秀 琴、鄭世仁、鄭定安、葉崇彪 、葉鳳如、葉鳳卿、葉鳳宜、 葉黃血、葉麗君、葉文祥、葉 進龍、葉庭均、葉進安、杜茂 瀛、杜池秀麗、杜偉達、杜浣 禎、杜偉勳、杜李燕香、杜安 豈、杜岳昇、杜嘉琳、杜麗美、杜麗華、杜妍辰、杜建甫、杜秋雯、杜秋蘭 公同共有 12分之2  2 葉岳憲  45分之30  3 葉哲瑋  12分之2 
附表二：
附圖編號 共有人或單獨所有人 分割後共有 比例 面積總和  甲 葉岳憲 全部 65.34平方公尺 乙、丙 黃清吉、黃清欽、黃錦月、賴黃春子、吳黃順子、黃明德、黃進德、李黃麗雲、王阿玉、黃倩雯、黃嘉文、黃娸華、黃渼卿、黃湄雅、蘇鄭春江、鄭道德、鄭堂妙、鄭武成、鄭春櫻、鄭合瑞、鄭清海、蘇鄭秀琴、鄭世仁、鄭定安、葉崇彪、葉鳳如、葉鳳卿、葉鳳宜、葉黃血、葉麗君、葉文祥、葉進龍、葉庭均、葉進安、杜茂瀛、杜池秀麗、杜偉達、杜浣禎、杜偉勳、杜李燕香、杜安豈、杜岳昇、杜嘉琳、杜麗美、杜麗華、杜妍辰、杜建甫、杜秋雯、杜秋蘭 公同共有 2分之1 乙、丙合計32.66平方公尺  葉哲瑋 2分之1